【裁判字號】    92,毒抗,155
【裁判日期】    920428
【裁判案由】    毒品危害防制條例
【裁判全文】
臺灣高等法院刑事裁定                            九十二年度毒抗字第一五五號
    抗  告  人
    即  被  告  甲○○
右抗告人因毒品危害防制條例案件，不服台灣板橋地方法院民國九十二年一月二十三
日九十二年度毒聲字第一五二號裁定（聲請書案號：九十二年度毒偵字第二二號、九
十二年度毒戒字第五三號），提起抗告，本院裁定如左：
    主  文
抗告駁回。
    理  由
一、按施用毒品三犯以上者，應由檢察官聲請法院裁定將被告送戒治處所強制戒治，
    毒品危害防制條例第二十條第三項但書，定有明文。經查，本件抗告人即被告甲
    ○○（簡稱被告）前因施用毒品案件，經觀察、勒戒後，認無繼續施用毒品之傾
    向，由台灣板橋地方法院於民國（下同）八十八年八月二十五日以八十八年度簡
    字第一九○號判決免刑，嗣又二犯施用第二級毒品案件，經同院裁定送觀察、勒
    戒後，認有繼續施用毒品之傾向，經台灣板橋地方法院檢察署檢察官聲請強制戒
    治並提起公訴，強制戒治部分於八十九年十二月二日執行期滿；公訴部分業經同
    院於八十九年四月七日以八十九年度板簡字第四六四號判處有期徒刑六月，並於
    同年七月十二日確定，有本院被告全國前案紀錄表在卷可稽。詎被告仍不知悔悟
    ，復於九十一年十一月十日為警採尿前回溯九十六小時內某時，在不詳處所第三
    次施用第二級毒品安非他命，經警於九十一年十一月九日十五時許，在台北市○
    ○區○○街獅子林廣場地下三樓停車場為警查獲，經警採其尿液送台灣檢驗科技
    股份有限公司（簡稱台灣檢驗公司）檢驗結果呈毒品安非他命陽性反應，有台北
    縣政府警察局三峽分局查獲毒品危害防制條例案姓名對照表、台灣檢驗公司濫用
    藥物尿液檢驗報告各一紙在卷可按（參九十二年度毒聲字第一五二號卷第十四頁
    、第十五頁），堪認被告確有三犯施用第二級毒品之情。原審依毒品危害防制條
    例第二十條第三項但書之規定，裁定被告應送戒治處所強制戒治，核無不合。
二、抗告意旨雖以：被告前經強制戒治後，業已悔悟，並有正當職業，無繼續施用毒
    品之犯行，惟被告於為警查獲採尿之前，嗜飲維士比藥酒，又因重感冒、腸胃炎
    曾服用藥物，導致驗尿結果呈現安非他命陽性反應，被告絕無施用毒品之行為，
    並請求複驗等語。惟查，抗告人之尿液經台灣檢驗公司先以EIA 酵素免疫分析法
    初驗，復以GC/MS 氣相層析質譜儀法確認，被告之尿液確有毒品安非他命之陽性
    反應，已如前述。本件尿液檢驗報告所示安非他命類陽性反應，依據相關文獻報
    告，不可能因服用維士比藥酒或合法感冒成藥藥水或胃藥所致，並經原審函詢屬
    實，有台灣檢驗公司九十二年三月十三日台檢藥檢字第九二三一三號函在卷可參
    。抗告人抗告意旨空言否認施用安非他命，指摘原裁定不當，惟未提出具體事證
    以實其說，抗告為無理由，應予駁回。
三、據上論斷，應依刑事訴訟法第四百十二條，裁定如主文。
中      華      民      國    九十二    年      四      月    二十八    日
                              臺灣高等法院刑事第二十庭
                                  審判長法  官  葉  麗  霞
                                        法  官  李  春  地
                                        法  官  鄧  振  球
右正本證明與原本無異。
不得再抗告。
                                        書記官  洪  秋  帆
中      華      民      國    九十二    年      四      月    二十九    日


司法院資訊處製作；財團法人民間司法改革基金會備份。
